【裁判字號】    99,訴,3112
【裁判日期】    991027
【裁判案由】    毒品危害防制條例
【裁判全文】
臺灣板橋地方法院刑事判決              99年度訴字第3112號
公  訴  人  臺灣板橋地方法院檢察署檢察官
被      告  甲○○
上列被告因違反毒品危害防制條例案件，經檢察官提起公訴（99
年度毒偵字第5461號、第6107號），被告就被訴事實為有罪之陳
述，經告知簡式審判程序之旨，並聽取被告與公訴人之意見後，
本院合議庭裁定由受命法官獨任進行簡式審判程序，本院判決如
下：
    主  文
甲○○施用第一級毒品，累犯，處有期徒刑捌月；扣案之第一級
毒品海洛因參包（含包裝袋，驗前淨重合計貳點陸參公克、驗後
淨重合計貳點陸貳公克），均沒收銷燬之；扣案如附表一所示之
物，均沒收。又施用第二級毒品，累犯，處有期徒刑肆月；扣案
之第二級毒品甲基安非他命壹包（含包裝袋，驗前淨重零點肆參
伍公克、驗後淨重零點肆參肆捌公克），沒收銷燬之；扣案如附
表二所示之物，沒收。應執行有期徒刑拾月；扣案之第一級毒品
海洛因參包（含包裝袋，驗前淨重合計貳點陸參公克、驗後淨重
合計貳點陸貳公克）、第二級毒品甲基安非他命壹包（含包裝袋
，驗前淨重零點肆參伍公克、驗後淨重零點肆參肆捌公克），均
沒收銷燬之；扣案如附表一、二所示之物，均沒收。
    事  實
一、甲○○前於民國85年間，因販賣毒品與非法吸用化學合成麻
    醉藥品等案件，經最高法院以87年度臺上字第575 號判處有
    期徒刑5 年4 月、8 月，應執行有期徒刑5 年8 月確定，於
    90年7 月20日假釋出獄，嗣因撤銷假釋，執行殘刑有期徒刑
    2 年10月1 日，並於97年8 月31日縮短刑期執行完畢。又於
    94年間，因施用毒品案件，經本院裁定送觀察、勒戒後，認
    有繼續施用毒品之傾向，再裁定令入戒治處所施以強制戒治
    ，嗣因強制戒治已滿6 月，經評定戒治處遇成效合格，無繼
    續強制戒治之必要，於95年10月16日自臺灣新店戒治所執行
    完畢釋放，由臺灣板橋地方法院檢察署檢察官以95年度戒毒
    偵字第59號不起訴處分確定。詎甲○○不知悔改，竟分別基
    於施用第一、二級毒品之犯意，於99年6 月30日晚間某時許
    ，在其位於臺北縣三重市○○路○段70號9 樓G 室租屋處，
    以將第一級毒品海洛因摻入香菸後，吸食含有海洛因成分煙
    氣之方式，施用第一級毒品海洛因1 次後，在同一地點，以
    將第二級毒品甲基安非他命置於附表二所示之吸食器內燒烤
    ，吸食煙霧之方式，施用第二級毒品甲基安非他命1 次。嗣
    於99年6 月30日晚間10時許，在其前揭租屋處，為警查獲，
    經徵得其同意採尿送驗結果呈嗎啡、可待因、甲基安非他命
    、安非他命陽性反應，並扣得第一級毒品海洛因3 包（含包
    裝袋，驗前淨重合計2.63公克、驗後淨重合計2.62公克）、
    第二級毒品甲基安非他命1 包（含包裝袋，驗前淨重0.435
    公克、驗後淨重0.4348公克），以及甲○○所有而供其施用
    第一級毒品海洛因所用如附表一所示之物與其所有而供施用
    第二級毒品甲基安非他命所用如附表二所示之物，始獲上情
    。
二、案經臺北縣政府警察局移送臺灣板橋地方法院檢察署檢察官
    偵查起訴。
    理  由
一、本件被告甲○○所犯係死刑、無期徒刑、最輕本刑為3 年以
    上有期徒刑以外之罪，其於準備程序中就被訴事實為有罪之
    陳述，經本院告知簡式審判程序之旨，並聽取公訴人及被告
    意見後，合議庭裁定由受命法官獨任進行簡式審判程序，合
    先敘明。
二、訊據被告對於上揭時、地，分別施用第一級毒品海洛因及第
    二級毒品甲基安非他命之犯罪事實，均坦承不諱；而被告為
    警查獲所採之尿液檢體，經送台灣檢驗科技股份有限公司以
    酵素免疫分析法及氣相層析質譜儀法檢驗結果，呈現嗎啡、
    可待因、甲基安非他命、安非他命陽性反應，此有台灣檢驗
    科技股份有限公司99 年7月15日濫用藥物檢驗報告暨臺北縣
    政府警察局刑事警察大隊偵辦毒品危害防制條例案被移送人
    姓名及代碼對照表（代號：Q0000000號）1 份附卷可稽；扣
    案之白色粉末3 包與晶體1 包，經分送法務部調查局、交通
    部民用航空局航空醫務中心鑑驗之結果，確分別含有第一級
    毒品海洛因（驗前淨重合計2.63公克、驗後淨重合計2.62公
    克）與第二級毒品甲基安非他命成分（驗前淨重0.435 公克
    、驗後淨重0.4348公克）無訛，有法務部調查局鑑定書、交
    通部民用航空局航空醫務中心毒品鑑定書各1 份在卷可佐；
    此外，復有被告所有而分別供其施用第一、二級毒品所用之
    電子磅秤1 台、夾鏈袋9 個、分裝袋2 大包、吸食器1 組扣
    案可憑，是被告分別施用第一、二級毒品之犯行，均堪認定
    ，應予依法論科。
三、核被告所為，係犯毒品危害防制條例第10條第1 項之施用第
    一級毒品罪、同條例第10條第2 項之施用第二級毒品罪。被
    告持有第一、二級毒品後進而施用，其持有之低度行為均應
    為施用之高度行為所吸收，故均不另論其持有毒品罪。被告
    所犯上開施用第一級毒品及施用第二級毒品之2 罪間，犯意
    各別，應予分論併罰。被告前因販賣毒品與非法吸用化學合
    成麻醉藥品等案件，經法院判處有期徒刑5 年4 月、8 月，
    應執行有期徒刑5 年8 月確定，並於97年8 月31日執行完畢
    ，有臺灣高等法院被告前案紀錄表1 份在卷可佐，是被告於
    有期徒刑執行完畢後，5 年內故意再犯本件有期徒刑以上之
    2 罪，均為累犯，均應依法加重其刑。本院審酌被告前因施
    用毒品案件，經觀察、勒戒及強制戒治程序，由檢察官不起
    訴處分，再因施用毒品案件，經法院判刑確定後（現仍在監
    執行而不構成累犯），有臺灣高等法院被告前案紀錄表1 份
    附卷可證，仍不知悛悔，再次施用毒品自戕其身，顯然缺乏
    戒絕毒品之決心，惟念及被告坦承分別施用第一、二級毒品
    之事實，且其行為均尚未害及他人，並斟酌被告之犯罪動機
    、手段、持有第一、二級毒品數量，以及被告之智識程度等
    一切情狀，分別量處如主文所示之刑，併定應執行刑如主文
    所示。扣案之白色粉末3 包與晶體1 包，既經法務部調查局
    、交通部民用航空局航空醫務中心分別鑑驗屬第一級毒品海
    洛因與第二級毒品甲基安非他命無訛，已如前述，而該等包
    裝袋與其上殘留之毒品，均難以分析剝離，俱應依毒品危害
    防制條例第18條第1 項前段規定，不問屬於犯人與否，均併
    宣告沒收銷燬之，至於送鑑耗損之海洛因粉末與甲基安非他
    命晶體，既均已滅失，自無庸再予宣告沒收銷燬之必要。扣
    案如附表一、二所示之物，均為被告所有，其中附表一所示
    之物，均係供被告犯本件施用第一毒品罪所用，而附表二所
    示之物，則係供被告犯本件施用第二級毒品罪所用，已據被
    告自承在卷，爰均依刑法第38條第1 項第2 款規定，併予宣
    告沒收。
據上論斷，應依刑事訴訟法第273 條之1 第1 項、第299 條第1
項前段，毒品危害防制條例第10條第1 項、第2 項、第18條第1
項前段，刑法第11條、第47條第1 項、第38條第1 項第2 款、第
51條第5 款，判決如主文。
本案經檢察官黃嘉妮到庭執行職務。
中    華    民    國    99    年    10    月    27    日
                  刑事第五庭  法  官  高增泓
以上正本證明與原本無異。
如不服本判決，應於收受送達後10日內向本院提出上訴書狀。
                              書記官  林政良
中    華    民    國    99    年    10    月    27    日
附錄本判決論罪科刑法條全文：
毒品危害防制條例第10條
施用第一級毒品者，處6月以上5年以下有期徒刑。
施用第二級毒品者，處3年以下有期徒刑。
附表一：
    ┌──┬────────────┬──────┐
    │編號│物品名稱                │數量        │
    ├──┼────────────┼──────┤
    │ 一 │電子磅秤                │1台         │
    ├──┼────────────┼──────┤
    │ 二 │夾鏈袋                  │9個         │
    ├──┼────────────┼──────┤
    │ 三 │分裝袋                  │2大包       │
    └──┴────────────┴──────┘
附表二：
    ┌──┬────────────┬──────┐
    │編號│物品名稱                │數量        │
    ├──┼────────────┼──────┤
    │ 一 │吸食器                  │1組         │
    └──┴────────────┴──────┘

司法院資訊處製作；財團法人民間司法改革基金會備份。
